臺灣臺南地方法院刑事判決
111年度訴字第576號
公  訴  人  臺灣臺南地方檢察署檢察官
被      告  李瑞昌



            趙子豪


            何志盛




            劉定惠


上列被告因妨害秩序案件，經檢察官提起公訴（110年度營少連
偵字第2號、111年度少連偵緝字第1號），被告4人均於本院受命
法官行準備程序中就被訴之事實為有罪之陳述，經合議庭裁定改
由受命法官獨任依簡式審判程序審理，判決如下：
    主  文
李瑞昌犯意圖供行使之用而攜帶兇器在公共場所聚集三人以上下
手施強暴罪，處有期徒刑陸月，如易科罰金，以新臺幣壹仟元折
算壹日。
趙子豪、何志盛、劉定惠均犯意圖供行使之用而攜帶兇器在公共
場所聚集三人以上施強暴在場助勢罪，各處有期徒刑貳月，如易
科罰金，均以新臺幣壹仟元折算壹日。
    犯罪事實及理由 
一、證據能力：
  ㈠供述證據部分：
    按簡式審判程序之證據調查，不受第159條第1項之限制，刑
    事訴訟法第273條之2定有明文，是於行簡式審判程序之案件
    ，被告以外之人於審判外之陳述，除有其他不得作為證據之
    法定事由外，應認具有證據能力。本判決所援引被告以外之
    人於審判外之陳述，因本案採行簡式審判程序，復無其他不
    得作為證據之法定事由，依上說明，應認均具有證據能力。
  ㈡非供述證據部分：
    至於卷內所存經本院引用為證據之非供述證據部分，與本案
    待證事實間均具有關連性，且無證據證明係公務員違背法定
    程序所取得，是依刑事訴訟法第158條之4之反面解釋，自有
    證據能力。
二、本案犯罪事實、證據及應適用之法條，除以下部分應予更正
    、補充外，其餘均引用檢察官起訴書之記載（如附件）：
　㈠犯罪事實部分：
　⒈關於犯意聯絡之記載，應更正為「李瑞昌與少年蘇○○、朱○○
    共同基於意圖供行使之用而攜帶兇器在公共場所聚集三人以
    上下手施強暴之犯意聯絡；趙子豪、何志盛、劉定惠與少年
    何○儒、沈○○共同基於意圖供行使之用而攜帶兇器在公共場
    所聚集三人以上施強暴在場助勢之犯意聯絡」。
　⒉犯罪事實欄最末行應補充為「趙子豪、何志盛、劉定惠、少
    年何○儒、沈○○則在場助勢」。　
  ㈡證據部分：補充「被告李瑞昌、趙子豪、何志盛、劉定惠分
    別於本院準備及簡式審判程序中之自白」。
　㈢應適用之法條部分：關於共同正犯之認定，應更正為「被告
    李瑞昌與少年蘇○○、朱○○就上開意圖供行使之用而攜帶兇器
    在公共場所聚集三人以上下手施強暴之犯行，有犯意聯絡及
    行為分擔；被告趙子豪、何志盛、劉定惠則與少年何○儒、
    沈○○就上開基於意圖供行使之用而攜帶兇器在公共場所聚集
    三人以上施強暴在場助勢之犯行，有犯意聯絡及行為分擔，
    為共同正犯」。
三、按犯刑法第150條第1項之在公共場所聚集三人以上實施強暴
    罪，而有下列情形之一者，得加重其刑至二分之一：意圖
    供行使之用而攜帶兇器或其他危險物品犯之。因而致生公
    眾或交通往來之危險，刑法第150條第2項定有明文。上開得
    加重條件，屬於相對加重條件，並非絕對應加重條件，是以
    ，法院應依個案具體情狀，考量當時客觀環境、犯罪情節及
    危險影響程度、被告涉案程度等事項，綜合權衡考量是否有
    加重其刑之必要性。本院審酌本案糾紛緣起於告訴人與少年
    朱○○間，與被告4人無涉，且被告4人行為尚未擴及危害其他
    公眾，並考量客觀犯罪情節及對社會秩序造成危害之程度，
    認未加重前之法定刑即足以評價被告4人犯行，無再加重其
    刑之必要，併予敘明。　　　
四、爰審酌被告4人不思以理性、合法手段處理告訴人與少年朱○
    ○間之糾紛，竟分別對告訴人下手實施強暴行為及在場助勢
    ，除造成告訴人身體受有傷害外，亦對社會秩序、公共安全
    造成相當程度之危害，所為實屬不該。復考量因雙方達成和
    解，告訴人已於偵查中具狀撤回告訴（見營少連偵字卷第12
    5頁），再念及被告4人犯後於本院審理時坦承犯行之態度，
    暨被告李瑞昌供稱為高職肄業，從事路面交通指揮之工作，
    月薪約新臺幣（下同）3萬至4萬元，家庭經濟狀況勉持；被
    告趙子豪供稱為高中肄業，在雞肉場工作，日薪約1,200元
    ，月收入不固定，需扶養母親，家庭經濟狀況勉持；被告何
    志盛供稱為國中畢業，另案入監服刑前從事粗工，日薪約1,
    500元，月收入不固定，家庭經濟狀況勉持；被告劉定惠供
    稱為高中肄業，從事殯葬業，月薪約3萬元，家庭經濟狀況
    勉持等一切情狀，分別量處如主文所示之刑，並均諭知易科
    罰金之折算標準。
據上論斷，應依刑事訴訟法第273 條之1 第1 項、第299 條第1
項前段、第310 條之2 、第454 條第2 項，判決如主文。
本案經檢察官蔡宜玲提起公訴，檢察官丙○○到庭執行職務。

中　　華　　民　　國　　111 　年　　8 　　月　　3 　　日
　　　　　　　　　刑事第十五庭  法　官　陳貽明
以上正本證明與原本無異。
如不服本判決應於收受本判決後20日內向本院提出上訴書狀，並
應敘述具體理由。其未敘述上訴理由者，應於上訴期間屆滿後20
日內向本院補提理由書狀（均須按他造當事人之人數附繕本）「
切勿逕送上級法院」。 
　　　　　　　　　　　　　　　　書記官  洪翊學　　　　
中　　華　　民　　國　　111 　年　　8 　　月　　3 　　日

附錄論罪科刑法條：
中華民國刑法第150條
在公共場所或公眾得出入之場所聚集三人以上，施強暴脅迫者，
在場助勢之人，處1年以下有期徒刑、拘役或10萬元以下罰金；
首謀及下手實施者，處6月以上5年以下有期徒刑。
犯前項之罪，而有下列情形之一者，得加重其刑至二分之一：
一、意圖供行使之用而攜帶兇器或其他危險物品犯之。
二、因而致生公眾或交通往來之危險。

（附件）
臺灣臺南地方檢察署檢察官起訴書
                                  110年度營少連偵字第2號
                                  111年度少連偵緝字第1號
　　被　　　告　李瑞昌　男　20歲（民國00年00月0日生）
　　　　　　　　　　　　住臺南市○○區○○里0鄰○○000                          ○0號
　　　　　　　　　　　　國民身分證統一編號：Z000000000號
　　          　趙子豪　男　19歲（民國00年00月00日生）
　　　　　　　　　　　　住臺南市○○區○○路000○0號
　　　　　　　　　　　　國民身分證統一編號：Z000000000號
　　　　　　　　何志盛　男　22歲（民國00年0月00日生）
　　　　　　　　　　　　住臺南市○○區○○街000號
　　　　　　　　　　　　居嘉義市○區○○○街00號0樓0之0
                          號
　　　　　　　　　　　　國民身分證統一編號：Z000000000號
　　　　　　　　劉定惠　女　19歲（民國00年0月00日生）
　　　　　　　　　　　　住嘉義縣○○鄉○○村0鄰○○000                            之00號
　　　　　　　　　　　　國民身分證統一編號：Z000000000號
上列被告等因妨害秩序案件，業經偵查終結，認應提起公訴，茲
將犯罪事實及證據並所犯法條分敘如下：
　　　　犯罪事實
一、李瑞昌、趙子豪與少年蘇○○（民國93年生，真實姓名年籍詳
    卷，經警移送少年法庭）係朋友，少年蘇○○之友人朱○○（93
    年生，真實姓名年籍詳卷，經警移送少年法庭）與黃○○（93
    年生，真實姓名年籍詳卷，經警移送少年法庭）前有糾紛，
    李瑞昌、趙子豪、何志盛、劉定惠明知臺南市○○區○○路000
    號前係不特定人得以共見共聞之路旁，於該處群聚三人以上
    發生衝突，顯會造成公眾或他人恐懼不安，仍不違背渠等本
    意，共同基於攜帶兇器在公共場所聚集三人以上下手施強暴
    脅迫、在場助勢之犯意聯絡，由李瑞昌、趙子豪、何志盛、
    劉定惠、少年蘇○○、朱○○、何○儒（95年生，真實姓名年籍
    詳卷，經警移送少年法庭）、沈○○（96年生，真實姓名年籍
    詳卷，經警移送少年法庭）於民國109年11月5日下午，先在
    臺南市白河區「吉蓮堂」集合，少年蘇○○當場號召「要打架
    了」、「叫支援」等語，少年朱○○即攜帶鐵棍與李瑞昌、趙
    子豪、何志盛、劉定惠、少年何○儒、沈○○於同日20時許，
    前往臺南市○○區○○路000號聚集。嗣少年黃○○到場，少年朱○
    ○指向少年黃○○，對在場之人稱「就是他」等語，李瑞昌、
    少年蘇○○及朱○○竟徒手或持棍棒毆打少年黃○○，致少年黃○○
    受有頭部外傷併頭皮兩處開放性傷口共2.5公分、右上臂挫
    傷、右手挫傷、背部挫傷、左側腹部擦挫傷之傷害(傷害部
    分，業經撤回告訴)，趙子豪、何志盛、劉定惠則在場助勢
    。
二、案經少年黃○○訴由臺南市政府警察局白河分局報告偵辦。
　　　　證據並所犯法條
一、證據及待證事實：
編號 證  據  名  稱　 待   證   事   實　 (一) 被告李瑞昌於警詢及偵查中之供述　 被告李瑞昌與少年蘇○○一同至吉蓮堂，嗣隨同蘇○○至案發現場，在場有人毆打告訴人即少年黃○○，被告李瑞昌遂跟著打之事實。 (二) 被告趙子豪於警詢及偵查中之供述 被告趙子豪與少年何○儒、蘇○○一同至吉蓮堂，蘇○○當場號召「要打架了」，被告趙子豪遂前往案發地點，在場有數人持木棒、鋁棒毆打告訴人，被告趙子豪在旁觀看之事實。 (三) 被告何志盛於警詢及偵查中之供述 被告何志盛受被告趙子豪之號召，遂與被告劉定惠一同至吉蓮堂聚集，到達吉蓮堂後，整個隊伍就出發前往案發地點，斯時在場有人毆打告訴人，被告何志盛在旁觀看之事實。 (四) 被告劉定惠於警詢及偵查中之供述 被告劉定惠因被告何志盛接獲電話而與被告何志盛一同前往吉蓮堂，蘇○○當場號召「叫支援」、「吉蓮堂要支援」，被告劉定惠遂前往案發地點，斯時在場有人毆打告訴人，被告劉定惠則在旁觀看之事實。 (五) 告訴人即少年黃○○於警詢中之指訴 全部犯罪事實。 (六) 證人即少年蘇○○於警詢中之證述 少年蘇○○與被告李瑞昌、趙子豪及少年何○儒原在吉蓮堂，嗣蘇○○帶領渠等至案發地點，蘇○○毆打告訴人，有數人持鋁棒毆打告訴人之事實。 (七) 證人即少年朱○○於警詢中之證述 少年朱○○與蘇○○所帶領之6人先在吉蓮堂聚集，朱○○即攜帶鐵棍與在吉蓮堂聚集之10人前往案發地點，朱○○、蘇○○均有毆打告訴人之事實。 (八) 證人即少年何○儒於警詢中之證述 少年何○儒與被告趙子豪、蘇○○一同在吉蓮堂，蘇○○當場號召「要打架了」，眾人遂跟隨蘇○○前往案發地點之事實。 (九) 證人即少年沈○○（96年生，真實姓名年籍詳卷，經警移送少年法庭）於警詢中之證述 少年沈○○與蘇○○等7至8人自吉蓮堂出發，該7至8人之機車車廂均係開啟狀態，車廂內置有棒球棍、鋁棒，到達案發地點後，有人稱「就是他」，告訴人即遭毆打之事實。 (十) 奇美醫療財團法人柳營奇美醫院診斷證明書1紙 告訴人於案發當日就醫，經診斷受有如犯罪事實欄所載之傷害之事實。 (十一） 現場暨監視器畫面翻拍照片32張 佐證上開犯罪事實。 
二、核被告李瑞昌所為，係犯刑法第150條第2項第1款、第1項後
    段之攜帶兇器下手實施妨害秩序罪嫌；被告趙子豪、何志盛
    、劉定惠所為，均係犯刑法第150條第2項第1款、第1項前段
    之在場助勢妨害秩序罪嫌。被告李瑞昌、趙子豪、何志盛、
    劉定惠之間，有犯意聯絡及行為分擔，請論以共同正犯。
三、至告訴暨報告意旨另認被告李瑞昌所為涉犯第277條第1項之
    傷害罪嫌。惟按告訴乃論之罪，其告訴已經撤回者，應為不
    起訴之處分，刑事訴訟法第252條第5款定有明文。本案若告
    訴意旨屬實，被告李瑞昌係涉犯刑法第277條第1項之傷害罪
    嫌，而依刑法第287條前段之規定，該罪須告訴乃論，茲因
    告訴人具狀撤回告訴，有請求撤回告訴狀1份在卷足憑，依
    前揭刑事訴訟法之規定，此部分自應為不起訴處分，惟此部
    若成立犯罪，與前開起訴部分，具想像競合之裁判上一罪關
    係，爰不另為不起訴處分，併此敘明。
四、依刑事訴訟法第251條第1項提起公訴。
　　此　致
臺灣臺南地方法院
中　　華　　民　　國　  111 　年　   5 　 月　   2　　日
                              檢察官   蔡 宜 玲         
本件證明與原本無異　　　　　　　　　　　　　　　　　　　
中　　華　　民　　國　  111 　年　   5 　 月　   5　　日
                              書記官   丁 銘 宇 
附錄本案所犯法條全文：
中華民國刑法第150條
在公共場所或公眾得出入之場所聚集三人以上，施強暴脅迫者，
在場助勢之人，處 1 年以下有期徒刑、拘役或 10 萬元以下罰
金；首謀及下手實施者，處 6 月以上 5 年以下有期徒刑。
犯前項之罪，而有下列情形之一者，得加重其刑至二分之一：
一、意圖供行使之用而攜帶兇器或其他危險物品犯之。
二、因而致生公眾或交通往來之危險。